【裁判字號】    97,上易,1
【裁判日期】    970103
【裁判案由】    竊盜
【裁判全文】
臺灣高等法院花蓮分院刑事判決           97年度上易字第1號
上  訴  人
即  被  告  甲○○
上列上訴人因竊盜案件，不服臺灣臺東地方法院96年度易字第
220號中華民國96年11月29日第一審判決（起訴案號：臺灣臺東
地方法院檢察署96年度偵字第601號），提起上訴，本院判決如
下：
    主  文
上訴駁回。
    理  由
一、按「不服地方法院之第一審判決而上訴者，應向管轄第二審
    之高等法院為之。」刑事訴訟法第361條第1項定有明文，而
    民國96年6月15日修正，同年7月4日公布之同條第2項並規定
    「上訴書狀應敘述具體理由。」，此屬法律上應具備之程式
    。又同法第362條、第367條前段分別規定「原審法院認為上
    訴不合法律上之程式或法律上不應准許或其上訴權已經喪失
    者，應以裁定駁回之。」、「第二審法院認為上訴有第三百
    六十二條前段之情形者，應以判決駁回之。」。而所謂不服
    第一審判決之「具體理由」，係指依據卷內訴訟資料，具體
    指摘第一審判決關於認定事實、適用法律及量刑等事項，有
    違法或不當之情形而言，此為提起第二審上訴之法定要件。
    倘上訴人之上訴書狀，雖有敘述上訴理由，惟並未具體指摘
    第一審判決關於認定事實、適用法律及量刑等事項究竟有何
    違法或不當情形，即難認已敘述具體理由，所為上訴，自屬
    不符法律上應具備之程式。
二、本件上訴人即被告（下稱被告）甲○○不服原審判決，提起
    上訴，其於96年12月17日所補敘之上訴理由為：
（一）原審以被告對檢察官所提各項證據均表示不爭執，故擬制
      同意具有證據能力，惟被告是否已「知有」刑事訴訟法第
      159條第1項不得為證據之情形，尚有疑義，未詳加論述。
（二）被告並未竊取告訴人財物，僅係誤闖倉庫，且無其他積極
      證據證明被告有偷竊行為，判決指出之證據方法顯不足以
      認定上訴人犯罪事實云云。
三、然查：
（一）被告所補敘之上訴理由並未就原審認定證據能力部分有何
      違法之具體理由，僅泛稱原審未就證據能力部分查明被告
      是否已知法律規定，顯非具體之理由。
（二）被告並空言否認犯罪，而原審已就其犯罪事實所憑之證據
      ，即證人乙○○於警訊、偵查及原審之證述、現場照片、
      被破壞之鎖頭照片、被告駕車離去時車輪痕跡照片及刑案
      現場測繪圖等詳細論述，並就被告原所辯解部分傳訊證人
      賴玩宋，證明被告所辯不足採信，而認定被告涉犯加重竊
      盜罪。被告上訴理由僅泛稱原審判決未有積極證據云云，
      既顯不足以影響原審判決結果，且其上訴理由亦未具體指
      摘原判決關於認定事實、適用法律或量刑等事項，究竟有
      何違法或不當之情形。揆諸上開說明，被告之上訴顯無具
      體理由。
（三）本件上訴不合法律上之程式，且無從命補正，應予駁回，
      並不經言詞辯論為之。
三、依刑事訴訟法第367前段、第372條，判決如主文。
中    華    民    國    97    年    1    月    3    日
                      審判長法  官  何方興
                            法  官  林德盛
                            法  官  王紋瑩
以上正本證明與原本無異。
本件不得上訴。
                            書記官  吳家瑩
中    華    民    國    97    年    1     月    3     日


司法院資訊處製作；財團法人民間司法改革基金會備份。
